<!DOCTYPE html PUBLIC "-//W3C//DTD XHTML 1.0 Transitional//EN" "http://www.w3.org/TR/xhtml1/DTD/xhtml1-transitional.dtd">
<html xmlns="http://www.w3.org/1999/xhtml">
<head>
	<meta http-equiv="Content-Type" content="text/html; charset=iso-8859-1" />
	<title>Ymmärrä suomea</title>
	<style type="text/css" media="all">@import "css/styles.css";</style>
	<script type="text/javascript" src="swfobject.js"></script>
</head>
<body class="font-medium">
	<div id="main-wrapper">
		<div id="topbar"></div>
		<div id="main-menu">
			<table cellspacing="0" cellpadding="0" border="0" class="add-links"><tr>
				<td class="item"><img class="raquo" src="i/raquo.gif" alt="" height="7" width="4" /><a href="/ymmarra/index.php?moduli=sanakirja">Sanakirja</a></td>
				<td class="item"><img class="raquo" src="i/raquo.gif" alt="" height="7" width="4" /><a href="/ymmarra/index.php?moduli=verbit">Verbiluettelo</a></td>
				<td class="item"><img class="raquo" src="i/raquo.gif" alt="" height="7" width="4" /><a href="/ymmarra/index.php?moduli=kielioppi">Kielioppi</a></td>
			</tr></table>
			<table cellspacing="0" cellpadding="0" border="0"><tr>
				<td class="item"><img class="raquo" src="i/raquo.gif" alt="" height="7" width="4" /><a href="/ymmarra/index.php">Etusivu</a></td>
				<td class="item"><img class="raquo" src="i/raquo.gif" alt="" height="7" width="4" /><a href="/ymmarra/index.php?moduli=tekstit">Lukutekstit</a></td>
			</tr></table>
		</div>
		<div id="content">
			<table cellspacing="0" cellpadding="0" border="0" id="content-wrapper"><tr>
				<td>
					<div id="left-menu">
												<div class="header-verb"><span>Verbit</span></div>
						<div class="menu">
								<div class="init"><a href="/ymmarra/index.php?moduli=verbit&kirjain=a">A</a></div>
								<div class="init"><a href="/ymmarra/index.php?moduli=verbit&kirjain=e">E</a></div>
								<div class="init"><a href="/ymmarra/index.php?moduli=verbit&kirjain=h">H</a></div>
								<div class="init"><a href="/ymmarra/index.php?moduli=verbit&kirjain=i">I</a></div>
								<div class="init"><a href="/ymmarra/index.php?moduli=verbit&kirjain=j">J</a></div>
								<div class="init"><a href="/ymmarra/index.php?moduli=verbit&kirjain=k">K</a></div>
								<div class="init"><a href="/ymmarra/index.php?moduli=verbit&kirjain=l">L</a></div>
								<div class="init"><a href="/ymmarra/index.php?moduli=verbit&kirjain=m">M</a></div>
								<div class="init"><a href="/ymmarra/index.php?moduli=verbit&kirjain=n">N</a></div>
								<div class="init"><a href="/ymmarra/index.php?moduli=verbit&kirjain=o">O</a></div>
								<div class="init"><a href="/ymmarra/index.php?moduli=verbit&kirjain=p">P</a></div>
								<div class="init"><a href="/ymmarra/index.php?moduli=verbit&kirjain=r">R</a></div>
								<div class="init"><a href="/ymmarra/index.php?moduli=verbit&kirjain=s">S</a></div>
								<div class="init"><a href="/ymmarra/index.php?moduli=verbit&kirjain=t">T</a></div>
								<div class="init"><a href="/ymmarra/index.php?moduli=verbit&kirjain=u">U</a></div>
								<div class="init"><a href="/ymmarra/index.php?moduli=verbit&kirjain=v">V</a></div>
								<div class="init"><a href="/ymmarra/index.php?moduli=verbit&kirjain=y">Y</a></div>
								<div class="init"><a href="/ymmarra/index.php?moduli=verbit&kirjain=Ä">Ä</a></div>
						</div>					</div>
				</td>
				<td>
					<div id="main-content">
						<div id="path">
							<a href=".">Etusivu</a> &gt; <a href="/ymmarra/index.php?moduli=verbit&kirjain=P">P</a>						</div>
													<h1>PISTÄÄ</h1>
						<table cellspacing="0" cellpadding="0" border="0">
							<tr>
								<td colspan="2" style="padding-bottom:10px;"><strong>Aktiivin indikatiivi</strong></td>
							</tr>
							<tr>
								<td><pre>PREESENS                   
minä      pistän           
sinä      pistät           
hän       pistää           
me        pistämme         
te        pistätte         
he        pistävät         
 
PASSIIVI
          pistetään        
IMPERFEKTI                 
         pistin            
         pistit            
         pisti             
         pistimme          
         pistitte          
         pistivät          

PASSIIVI
         pistettiin        

PERFEKTI
olen     pistänyt          
olet     pistänyt          
on       pistänyt          
olemme   pistäneet         
olette   pistäneet         
ovat     pistäneet         

PASSIIVI
on       pistetty          

PLUSKVAMPERFEKTI
olin     pistänyt          
olit     pistänyt          
oli      pistänyt          
olimme   pistäneet         
olitte   pistäneet         
olivat   pistäneet         

PASSIIVI
oli      pistetty          
</pre></td>
								<td>&nbsp;&nbsp;&nbsp;</td>
								<td><pre>     KIELTOMUOTO
   en        pistä
   et        pistä
   ei        pistä
   emme      pistä
   ette      pistä
   eivät     pistä


   ei        pistetä
   
   en        pistänyt
   et        pistänyt
   ei        pistänyt
   emme      pistäneet
   ette      pistäneet
   eivät     pistäneet


    ei        pistetty


   en      ole pistänyt
   et      ole pistänyt
   ei      ole pistänyt
   emme    ole pistäneet
   ette    ole pistäneet
   eivät   ole pistäneet


   ei      ole pistetty


   en    ollut  pistänyt
   et    ollut  pistänyt
   ei    ollut  pistänyt
   emme  olleet pistäneet
   ette  olleet pistäneet
   eivät olleet pistäneet


   ei    ollut  pistetty
</pre></td>
							</tr>
						</table>
						<table cellspacing="0" cellpadding="0" border="0">
							<tr>
								<td colspan="2" style="padding-bottom:10px;"><strong>Aktiivin konditionaali</strong></td>
							</tr>
							<tr>
								<td><pre>PREESENS 
minä     pistäisin         
sinä     pistäisit         
hän      pistäisi          
me       pistäisimme       
te       pistäisitte       
he       pistäisivät       

PASSIIVI
         pistettäisiin     

PERFEKTI
olisin   pistänyt          
olisit   pistänyt          
olisi    pistänyt          
olisimme pistäneet         
olisitte pistäneet         
olisivat pistäneet         

PASSIIVI
olisi    pistetty          
</pre></td>
								<td>&nbsp;&nbsp;&nbsp;</td>
								<td><pre> 
   en          pistäisi
   et          pistäisi
   ei          pistäisi
   emme        pistäisi
   ette        pistäisi
   eivät       pistäisi


   ei          pistettäisi


   en olisi    pistänyt
   et olisi    pistänyt
   ei olisi    pistänyt
   emme olisi  pistäneet
   ette olisi  pistäneet
   eivät olisi pistäneet


   ei olisi    pistetty
</pre></td>
							</tr>
						</table>
						<table cellspacing="0" cellpadding="0" border="0">
							<tr>
								<td colspan="2" style="padding-bottom:10px;"><strong>Aktiivin potentiaali</strong></td>
							</tr>
							<tr>
								<td><pre>PREESENS
minä     pistänen          
sinä     pistänet          
hän      pistänee          
me       pistänemme        
te       pistänette        
he       pistänevät        

PASSIIVI
         pistettäneen      

PERFEKTI
lienen   pistänyt          
lienet   pistänyt          
lienee   pistänyt          
lienemme pistäneet         
lienette pistäneet         
lienevät pistäneet         

PASSIIVI
lienee   pistetty          
</pre></td>
								<td>&nbsp;&nbsp;&nbsp;</td>
								<td><pre> 
   en          pistäne
   et          pistäne
   ei          pistäne
   emme        pistäne
   ette        pistäne
   eivät       pistäne


   ei          pistettäne


   en    liene pistänyt
   et    liene pistänyt
   ei    liene pistänyt
   emme  liene pistäneet
   ette  liene pistäneet
   eivät liene pistäneet


   ei    liene pistetty
</pre></td>
							</tr>
						</table>
						<table cellspacing="0" cellpadding="0" border="0">
							<tr>
								<td colspan="2" style="padding-bottom:10px;"><strong>Aktiivin imperatiivi</strong></td>
							</tr>
							<tr>
								<td><pre>PREESENS

(sinä)   pistä             
(hän)    pistäköön         
(me)     pistäkäämme       
(te)     pistäkää          
(he)     pistäkööt         

PASSIIVI
         pistettäköön      

PERFEKTI

ole      pistänyt          
olkoon   pistänyt          
olkaamme pistäneet         
olkaa    pistäneet         
olkoot   pistäneet         

PASSIIVI

olkoon   pistetty          
</pre></td>
								<td>&nbsp;&nbsp;&nbsp;</td>
								<td><pre> 

   älä         pistä
   älköön      pistäkö
   älkäämme    pistäkö
   älkää       pistäkö
   älkööt      pistäkö


   älköön      pistettäkö



   älä ole       pistänyt
   älköön olko   pistänyt
   älkäämme olko pistäneet
   älkää olko    pistäneet
   älkööt olko   pistäneet



   älköön olko   pistetty
</pre></td>
							</tr>
						</table>
						<table cellspacing="0" cellpadding="0" border="0">
							<tr>
								<td colspan="2" style="padding-bottom:10px;"><strong>Verbin nominaalimuodot</strong></td>
							</tr>
							<tr>
								<td><pre>I INFINITIIVI              

Lyhyempi muoto:            
         pistää            

Pitempi muoto:             
         pistääkseni       
         pistääksesi
         pistääkseen
         pistääksemme
         pistääksenne
         pistääkseen

III  INFINITIIVI           

inessiivi    pistämässä    
elatiivi     pistämästä    
illatiivi    pistämään     
adessiivi    pistämällä
abessiivi    pistämättä    
instruktiivi pistämän      
                           
Passiivi
instruktiivi pistettämän   
                           
                           
</pre></td>
								<td>&nbsp;&nbsp;&nbsp;</td>
								<td><pre> II INFINITIIVI

 inessiivi    pistäessä
 instruktiivi pistäen

 Passiivi
 inessiivi    pistettäessä






   IV INFINITIIVI

 nominatiivi  pistäminen
 partitiivi   pistämistä
  

 I PARTISIIPPI
 aktiivi      pistävä
 passiivi     pistettävä

 II PARTISIIPPI
 aktiivi      pistänyt
 passiivi     pistetty
</pre></td>
							</tr>
						</table>

					</div>
				</td>
			</tr></table>		</div>
		<div id="footer"><a href="http://www.oph.fi/"><img src="i/oph_logo_ymmarrasuomea.gif" width="157" height="35" alt="OPH" /></a></div>
	</div>
</body>
</html>
